臺灣彰化地方法院刑事判決
110年度交易字第700號
公  訴  人  臺灣彰化地方檢察署檢察官
被      告  何文誠


上列被告因公共危險案件，經檢察官提起公訴（110年度偵字第1
4294號），檢察官聲請改依協商程序而為判決，本院判決如下：
    主          文
何文誠犯不能安全駕駛動力交通工具罪，累犯，處有期徒刑陸月
，如易科罰金，以新臺幣壹仟元折算壹日。
    犯罪事實及理由
一、本案犯罪事實、證據及應適用之法條，除增列「被告何文誠
    於本院審理中之自白」作為證據外，其餘均引用如附件臺灣
    彰化地方檢察署檢察官起訴書之記載。
二、按行為後法律有變更者，適用行為時之法律。但行為後之法
    律有利於行為人者，適用最有利於行為人之法律，刑法第2
    條第1 項定有明文。查被告行為後，刑法第185條之3第1項
    業經修正，於111年1月28日公布施行，並自同年1月30日起
    生效。經比較新舊法結果，修正後之規定將法定刑上限由原
    規定之2年提高為3年，併科罰金則從原本規定之新臺幣（下
    同）20萬元提高為30萬元，並無較有利於被告之情形，依刑
    法第2條第1項前段規定，自應適用被告行為時法即修正前刑
    法第185條之3第1項規定論處。
三、本案經檢察官及被告於審判外達成協商之合意，且被告已認
    罪，其合意內容為：被告所為，係犯刑法第185條之3第1項
    第1款之不能安全駕駛動力交通工具罪。被告認罪，累犯，
    願受有期徒刑6月，如易科罰金，以新臺幣1千元折算1日之
    宣告。經查，上開協商合意並無刑事訴訟法第455條之4第1
    項所列情形之一，檢察官聲請改依協商程序而為判決，本院
    爰不經言詞辯論，於協商合意範圍內為協商判決。
四、依刑事訴訟法第455條之2第1項、第455條之4第2項、第455
    條之8、第454條第2項，判決如主文。
五、協商判決除有刑事訴訟法第455條之4第1項第1款於本訊問程
    序終結前，被告撤銷協商合意或檢察官撤回協商聲請者；第
    2款被告協商之意思非出於自由意志者；第4款被告所犯之罪
    非第455條之2第1項所定得以協商判決者；第6款被告有其他
    較重之裁判上一罪之犯罪事實者；第7款法院認應諭知免刑
    或免訴、不受理者情形之一，及違反同條第2項「法院應於
    協商合意範圍內為判決；法院為協商判決所科之刑，以宣告
    緩刑或二年以下有期徒刑、拘役或罰金為限」之規定者外，
    檢察官與被告均不得上訴。
六、本案如有前述可得上訴情形，而不服本判決時，得自收受判
    決送達之日起20日內，以書狀敘明理由，向本院提出上訴書
    狀。　　
本案經檢察官林芬芳提起公訴，檢察官吳皓偉到庭執行職務。
中　　華　　民　　國　　111 　年　　2 　　月　　10　　日
                  刑事第六庭  法  官  范馨元
以上正本證明與原本無異。
如不服本判決，且符合前述得上訴之特別規定者，應於收受判決
後20日內向本院提出上訴書狀，並應敘述具體理由；其未敘述上
訴理由者，應於上訴期間屆滿後20日內向本院補提理由書（均須
按他造當事人之人數附繕本）。「切勿逕送上級法院」。 
中　　華　　民　　國　　111 　年　　2 　　月　　10　　日
                              書記官　許原嘉
　　　　　　　　　　　　　　　
附錄論罪科刑法條：修正前刑法第185條之3
駕駛動力交通工具而有下列情形之一者，處二年以下有期徒刑，
得併科二十萬元以下罰金：
一、吐氣所含酒精濃度達每公升零點二五毫克或血液中酒精濃度
    達百分之零點零五以上。
二、有前款以外之其他情事足認服用酒類或其他相類之物，致不
    能安全駕駛。
三、服用毒品、麻醉藥品或其他相類之物，致不能安全駕駛。
因而致人於死者，處三年以上十年以下有期徒刑；致重傷者，處
一年以上七年以下有期徒刑。
曾犯本條或陸海空軍刑法第五十四條之罪，經有罪判決確定或經
緩起訴處分確定，於五年內再犯第一項之罪因而致人於死者，處
無期徒刑或五年以上有期徒刑；致重傷者，處三年以上十年以下
有期徒刑。

附件：
臺灣彰化地方檢察署檢察官起訴書
                                    110年度偵字第14294號
　　被　　　告　何文誠　男　38歲（民國00年0月00日生）
　　　　　　　　　　　　住彰化縣○○鄉○○路0段000號
　　　　　　　　　　　　國民身分證統一編號：Z000000000號
上列被告因公共危險案件，業經偵查終結，認應提起公訴，茲將
犯罪事實及證據並所犯法條分敘如下：
　　　　犯罪事實
一、何文誠自民國93年起至104年止，因公共危險案件，經法院
    判刑4次紀錄。復因施用毒品案件，經臺灣彰化地方法院以1
    06年度簡字第1423、2181號分別判處有期徒刑6月、6月確定
    ，嗣定應執行有期徒刑10月確定，於民國107年7月1日執行
    完畢出監。詎仍不知悔改，於110年11月12日17時30分許起
    至18時許止，在其位於彰化縣○○鄉○○路0段000號之住處，飲
    用保力達藥酒2瓶後，竟基於酒後駕駛動力交通工具之犯意
    ，隨即騎乘車牌號碼000-0000號普通重型機車上路。嗣於11
    0年11月12日21時12分許，行經彰化縣伸港鄉建國路與什股
    路口時，因未戴安全帽為警攔查，經警發覺何文誠身上有酒
    味，遂於同日21時18分許，對其施以吐氣酒精濃度測試，測
    得其吐氣中之酒精濃度為每公升0.51毫克。
二、案經彰化縣警察局移送偵辦。
　　　　證據並所犯法條
一、上揭犯罪事實，業據被告何文誠於警詢及本署偵查中坦承不
    諱，並有彰化縣警察局道路交通事故當事人酒精測定紀錄表
    、彰化縣警察局舉發違反道路交通管理事件通知單影本等在
    卷可參，足認被告之自白與事實相符，其犯嫌已堪認定。
二、核被告所為，係犯刑法第185條之3第1項第1款之公共危險罪
    嫌。被告前有如犯罪事實欄所載之論罪科刑及執行情形，有
    刑案資料查註紀錄表附卷可憑，其於有期徒刑執行完畢後5
    年內，故意再犯本件有期徒刑以上之罪，為累犯，請依刑法
    第47條第1項規定，酌情加重其刑。
三、依刑事訴訟法第251條第1項提起公訴。
　　此　致
臺灣彰化地方法院
中　　華　　民　　國　 110　　年　  11　　月　  30   日
                              檢 察 官  林 芬 芳